【裁判字號】    88,易,1097
【裁判日期】    891128
【裁判案由】    竊盜
【裁判全文】
台灣苗栗地方法院刑事判決                        八十八年度易字第一九七號
    公  訴  人  臺灣苗栗地方法院檢察署檢察官
    被      告  乙○○
                丁○○
    共      同
    選任辯護人  陳淑芬
右列被告因竊盜案件，經檢察官提起公訴（八十八年度偵字第五一七八號），本院判
決如左：
    主  文
乙○○、丁○○均無罪。
    理  由
一、公訴意旨略以：被告乙○○與丁○○共同基於意圖為自己不法所有之犯意聯絡，
    於民國八十八年十月十八日十六時五十分許，在苗栗縣苗栗市○○○段下南勢坑
    小段第四五二號之農地，攜帶自備客觀上足致他人生命、身體發生危害之鐮刀一
    把，竊取李廷妹所有檳榔三百零六粒及香蕉一百四十根據為己有，嗣於同日十七
    時許，經丙○○○當場發現報警至同市新川里九鄰七之一號予以逮捕，並扣得其
    所有鐮刀一把，以及上開檳榔、香蕉等物，因認被告三人涉有刑法第三百二十一
    條第一項第三款攜帶兇器竊盜罪等語。
二、按犯罪事實應依證據認定之，無證據不得推定其犯罪事實，又不能證明被告犯罪
    者，應諭知無罪之判決，刑事訴訟法第一百五十四條、第三百零一條第一項定有
    明文。公訴人認被告二人涉犯上開罪嫌，係以被害人丙○○○之指述，並有扣案
    鐮刀一把，及贓物認領保管單乙紙為其論據。
三、訊據被告乙○○、丁○○二人均堅詞口否認有公訴人指訴犯行，丁○○辯稱：遭
    查獲之檳榔及香蕉等物係伊父親葉雙福生前於五福宮服務時所種等語；乙○○辯
    稱：該等物係岳父葉雙福所種植，且並非在被害人丙○○○所指訴苗栗縣苗栗市
    ○○○段下南勢坑小段第四五二號之農地上，而係在國有河川用地內等語。經查
    ：
（一）被害人丙○○○係指訴被告二人在其位於苗栗縣苗栗市○○○段下南勢坑小段
      第四五二號之農地上竊取檳榔及香蕉等物，惟經本院於八十九年一月二十九日
      會同被害人丙○○○、被告二人至現場履勘並拍照及繪製現場圖，再於同年八
      月二十八日會同苗栗地政事務所人員至現場實測，並提供苗栗市○○○段下南
      勢坑小段第四五二號之所有權狀勘測結果，被告二人遭查獲之檳榔及香蕉，其
      採收地並非在丙○○○指訴之農地上，而係在未登錄之河川公地上，此有履勘
      現場筆錄二份、現場附圖二分、現場照片三幀及苗栗縣地政事務所八十九年十
      月十七日八九苗地所字第六五一二號函附之現場實測位置圖一份附卷可稽，則
      被告二人遭查獲採收檳榔與香蕉等物之地，並非被害人丙○○○所指訴之苗栗
      市○○○段下南勢坑小段第四五二號農地上甚明。
（二）該等檳榔與香蕉係被告丁○○父親葉雙福生前於五福宮擔任廟祝時所種植一情
      ，亦經證人即與葉雙福同於五福宮服務之同事戊○○結證稱：伊與葉雙福在五
      福宮一起工作，曾見過葉雙福在該廟後面水溝旁種香蕉、在廟旁種檳榔樹等語
      屬實（參見本院八十九年七月二十五日及八十九年八月二十八日履勘現場筆錄
      ），而葉雙福生前確實在五福宮擔任廟祝一情，亦經證人即警員甲○○證述：
      伊任管區警員，今年服務第九年，葉雙福生前在五福宮擔任廟祝，伊一到任他
      即在此直到去世為止等語明確（參見本院於八十九年一月二十九日履勘現場筆
      錄），則證人戊○○所證應與事實相符堪予採信，此外被害人丙○○○亦無法
      舉證於該土地上之檳榔與香蕉係其所栽種，則被告二人辯稱該等物係被告丁○○父親葉雙福生前於五福宮服務時所種植為可採，從而，丙○○○對該等物自
      無支配管領力可言。
四、綜上所述，被告二人並未破壞他人對該等物之持有狀態，自非竊取行為，此外並
    無積極證據足以證明足認被告涉犯公訴人所指之上開罪嫌，揆諸首揭說明，即應
    為有利被告事實之認定，為其無罪之判決。
據上論斷，應依刑事訴訟法第三百零一條第一項，判決如主文。
中      華      民      國    八十九    年      十一      月  二十八    日
                        臺灣苗栗地方法院刑事庭
                                  法      官  黃  賢  婷
右正本證明與原本無異。
如不服本判決，應於送達後十日內向本院提出上訴狀(須附繕本)，上訴於台灣高等
法院台中分院。
                                  書  記  官  李  學  詩
中      華      民      國    八十九    年      十一      月  二十八    日


司法院資訊處製作；財團法人民間司法改革基金會備份。
